臺灣臺中地方法院刑事裁定
110年度撤緩字第146號
聲  請  人  臺灣臺中地方檢察署檢察官
受  刑  人  SAI THI THU HA(越南籍，中文名：灑氏秋河)




上列聲請人因受刑人犯詐欺案件，聲請就臺灣雲林地方法院110
年度易字第36號所為緩刑之宣告予以撤銷（110年度執聲字第229
5號、110年度執助字第1570號)，本院裁定如下：
    主    文
SAI THI THU HA之緩刑宣告撤銷。
    理    由
一、聲請意旨略稱：受刑人SAI THI THU HA(越南籍，中文名灑
    氏秋河，下稱受刑人)因詐欺案件，經臺灣雲林地方法院於
    民國110年4月30日以110年度易字第36號判決判處有期徒刑4
    月、4月，應執行有期徒刑6月，緩刑2年，於110年6月15日
    確定在案。惟受刑人於緩刑期內未依規定履行給付賠償金額
    予被害人，核受刑人所為，已合於刑法第75條之1第1項第4
    款所定撤銷緩刑宣告之原因，經臺灣雲林地方檢察署囑託依
    刑事訴訟法第476條之規定，聲請撤銷緩刑宣告等語。　　
二、按緩刑之宣告應撤銷者，由受刑人所在地或其最後住所地之
    地方法院檢察官聲請該法院裁定之，刑事訴訟法第476條定
    有明文。次按緩刑宣告，得斟酌情形，命犯罪行為人向被害
    人支付相當數額之財產或非財產上之損害賠償。受緩刑之宣
    告，而違反第74條第2項第1款至第8款所定負擔情節重大者
    ，足認原宣告之緩刑難收其預期效果，而有執行刑罰之必要
    者，得撤銷其宣告，刑法第74條第2項第3款、第75條之1第1
    項第4款分別定有明文。又緩刑宣告是否得撤銷，除須符合
    刑法第75條之1第1項各款之要件外，本條並採裁量撤銷主義
    ，賦予法院撤銷與否之權限，特於同條第1項規定實質要件
    為「足認原宣告之緩刑難收其預期效果，而有執行刑罰之必
    要」，供作審認之標準。所謂違反第74條第2項第1款至第8
    款所定負擔「情節重大」者，當從受判決人自始是否真心願
    意接受緩刑所附之條件，或於緩刑期間中是否顯有履行負擔
    之可能而隱匿或處分其財產、故意不履行、無正當事由拒絕
    履行或顯有逃匿之虞等情事而言，考量受刑人未履行條件情
    形與被害人所受損害間，依比例原則綜合衡酌原宣告之緩刑
    是否難收其預期之效果，而確有執行刑罰之必要，資以決定
    該緩刑宣告是否應予撤銷，是雖非謂受刑人一不履行即當然
    應撤銷緩刑，惟倘受刑人係因與被害人達成調解，並經法院
    以調解內容為緩刑之條件，在被害人之立場，當以受刑人履
    行條件為最主要之目的，且被害人若無法依該條件受清償，
    而受刑人仍得受緩刑之利益，顯不符合一般社會大眾之法律
    情感，得認係違反緩刑所定負擔情節重大。賦予受刑人緩刑
    之處遇，係為使受刑人能在不受刑罰執行之前提下，於社會
    中本於自由意志對自己負責任之生活，然如對法律上之義務
    有所忽視，甚或產生法敵對意識，即可認定原宣告之緩刑難
    收其預期效果，而有執行刑罰之必要。
三、經查： 　　　　
(一)本案依受刑人於臺灣雲林地方法院110年度易字第36號案件
    時猶陳明其居留地址在臺中市○○區○○路0段○○○巷00號乙節，
    有該案判決附卷可憑，可認受刑人於本案繫屬時其最後所在
    地應為本院轄區無訛，本院應屬有管轄權之法院，合先敘明
    。
(二)受刑人前因犯詐欺罪，經臺灣雲林地方法院於110年4月30日
    以110年度易字第36號判決判處有期徒刑4月、4月，應執行
    有期徒刑6月，緩刑2年，並應履行110年度附民字第104號和
    解筆錄：自110年5月15日起至9月15日止，於110年5月15日
    、6月15日、7月15日、8月15日各給付2萬元，於9月15日給
    付9732元（合計8萬9732元）予被害人MA THI DAN（中文名
    ：麻氏寅），於110年6月15日確定等情，有上開刑事案件之
    判決書及臺灣高等法院被告前案紀錄表等在卷可憑。而受刑
    人未依緩刑條件履行，迄110年8月23日僅賠償1萬元，經被
    害人於110年8月23日具狀聲請撤銷緩刑，有被害人刑事陳報
    暨聲請狀附卷可考，可見受刑人確有未依上開和解筆錄內容
    ，遵期履行賠償之情形，堪認其有違反刑法第74條第2項第3
    款所定負擔。
(三)查本院於110年10月7日電詢被害人，經被害人表示受刑人僅
    有再於110年9月2日給付2萬元等情（見本院卷附公務電話紀
    錄），是受刑人迄今共僅給付合計3萬元之賠償，而參之本
    案於110年4月30日判決、同年6月15日確定，受刑人原應自
　　110年5月15日起至9月15日止，於每月15日各給付2萬元，並
    於9月15日給付最後1期9732元，則受刑人自本案判決之日迄
    至110年10月7日止，將近有5個多月之時間可以籌款、賠償
    ，然受刑人迄今卻僅給付合計3萬元，甚未達和解筆錄總金
    額8萬9732元之一半，且受刑人經本院傳喚亦未於110年10月
    5日訊問程序時到庭陳述意見，難認受刑人自始有真心接受
    緩刑條件之意，且此顯然嚴重影響被害人權益，堪認受刑人
    違反緩刑負擔情節重大，原宣告緩刑已失其意義。受刑人既
    未能依原判決所附緩刑條件遵期履行賠償，尚難期待其經此
    科刑教訓後已知警惕，並能恪遵相關法令規定而無再犯之虞
    ，原宣告之緩刑難收預期效果，有執行上開刑罰之必要。堪
    認受刑人違反刑法第74條第2項第3款所定負擔情節重大，爰
    依刑法第75條之1第1項第4款規定，撤銷受刑人之緩刑宣告
四、依刑事訴訟法第476條，刑法第75條之1第1項第4款，裁定如
    主文。 
中　　華　　民　　國　　110 　年　　10　　月　　8 　　日
                  刑事第九庭    法  官  陳怡珊
上正本證明與原本無異
如不服本裁定應於送達後五日內向本院提出抗告狀
                                書記官  吳韻聆
中　　華　　民　　國　　110 　年　　10　　月　　8 　　日